ja: 排水方法: 内蔵ポンプ; 連続排水ホース; 外部ポンプ; 重力排水; 内部リザーバー; 自己蒸発; その他
pl: Metoda drenażu: Wbudowana pompa; Ciągły wąż odpływowy; Pompa zewnętrzna; Odpływ grawitacyjny; Zbiornik wewnętrzny; Samoodparowujący; Pozostałe
hu: Vízelvezetési módszer: Beépített szivattyú; Folyamatos leeresztőtömlő; Külső szivattyú; Gravitációs lefolyó; Belső tartály; Önpárologtató; Egyéb
fr: Méthode d’évacuation: Pompe intégrée; Tuyau de vidange continu; Pompe externe; Vidange par gravité; Réservoir interne; Auto-évaporant; Autre
vi: Phương pháp thoát nước: Bơm tích hợp; Ống thoát nước liên tục; Bơm ngoài; Thoát nước bằng trọng lực; Bình chứa nước bên trong; Tự bay hơi; Khác
sv: Dräneringsmetod: Inbyggd pump; Kontinuerlig dräneringsslang; Extern pump; Gravitationsavlopp; Intern reservoar; Självavdunstande; Övrigt
fi: Viemäröintimenetelmä: Sisäänrakennettu pumppu; Jatkuva tyhjennysletku; Ulkoinen pumppu; Painovoimainen poisto; Sisäinen säiliö; Itsehaihtuva; Muu
el: Μέθοδος αποστράγγισης: Ενσωματωμένη αντλία; Συνεχής αποστράγγιση με σωλήνα; Εξωτερική αντλία; Αποστράγγιση βαρύτητας; Εσωτερικό δοχείο συλλογής; Αυτοεξατμιζόμενο; Άλλο
hr-HR: Metoda drenaže: Ugrađena pumpa; Crijevo za kontinuirani odvod; Vanjska pumpa; Gravitacijski odvod; Unutarnji spremnik; Samostalno ispravanje; Ostalo
sk-SK: Metóda odvodnenia: Vstavané čerpadlo; Priebežná odtoková hadica; Externé čerpadlo; Gravitačný odtok; Vnútorná nádrž; Samodparovanie; Iné
nl: Drainagemethode: Ingebouwde pomp; Doorlopende afvoerslang; Externe pomp; Afvoer via zwaartekracht; Intern reservoir; Zelfverdampend; Overig
ko: 배수 방식: 내장형 펌프; 연속 배수 호스; 외부 펌프; 중력 배수; 내장형 저수조; 자가 증발형; 기타
es: Método de drenaje: Bomba incorporada; Manguera de drenaje continuo; Bomba externa; Drenaje por gravedad; Depósito interno; Autoevaporante; Otros
it: Metodo di drenaggio: Pompa incorporata; Tubo di scarico continuo; Pompa esterna; Scarico a gravità; Serbatoio interno; Autoevaporante; Altro
cs: Metoda odvodňování: Vestavěné čerpadlo; Hadice pro průběžný odtok vody; Externí čerpadlo; Gravitační odtok; Vnitřní nádržka; Samoodpařující; Jiné
pt-BR: Método de drenagem: Bomba embutida; Mangueira de drenagem contínua; Bomba externa; Dreno por gravidade; Reservatório interno; Autoevaporante; Outro
en: Drainage method: Built-in pump; Continuous drain hose; External pump; Gravity drain; Internal reservoir; Self-evaporating; Other
zh-CN: 排水方式: 内置泵; 连续排水软管; 外置泵; 重力排水; 内部水箱; 自蒸发; 其他
pt-PT: Método de drenagem: Bomba incorporada; Mangueira de drenagem contínua; Bomba externa; Drenagem por gravidade; Reservatório interno; Autoevaporante; Outro
ro-RO: Metoda de scurgere: Pompă încorporată; Furtun de scurgere continuă; Pompă externă; Scurgere prin gravitație; Rezervor intern; Autoevaporare; Altele
th: วิธีการระบายน้ำ: ปั๊มในตัว; ท่อระบายน้ำแบบต่อเนื่อง; ปั๊มภายนอก; ระบบระบายน้ำตามแรงโน้มถ่วง; ถังเก็บน้ำภายใน; แบบระเหยกลายเป็นไอได้เอง; อื่นๆ
ru: Способ отвода воды: Встроенный насос; Шланг непрерывного слива; Внешний насос; Гравитационный слив; Внутренний резервуар; Самоиспаряющийся; Другой
nb: Dreneringsmetode: Innebygd pumpe; Kontinuerlig avløpsslange; Ekstern pumpe; Gravitasjonsavløp; Internt reservoar; Selvfordampende; Annet
bg-BG: Метод на оттичане: Вградена помпа; Непрекъснат дренажен маркуч; Външна помпа; Гравитационен дренаж; Вътрешен резервоар; Самоизпаряващо се; Друго
de: Entwässerungsmethode: Eingebaute Pumpe; Kontinuierlicher Ablaufschlauch; Externe Pumpe; Schwerkraftabfluss; Interner Behälter; Selbstverdunstend; Sonstiges
lt-LT: Nutekėjimo būdas: Įmontuotas siurblys; Nuolatinė išleidimo žarna; Išorinis siurblys; Gravitacinis drenažas; Vidinis rezervuaras; Savaime išgaruojantis; Kita
zh-TW: 排水方式: 內建泵; 持續性排水軟管; 外置泵; 重力排水; 內儲層; 自蒸發; 其他
tr: Drenaj yöntemi: Dahili pompa; Sürekli tahliye hortumu; Harici pompa; Yerçekimi tahliyesi; İç rezervuar; Kendiliğinden buharlaşan; Diğer
sl-SI: Način odvodnjavanja: Vgrajena črpalka; Neprekinjena odtočna cev; Zunanja črpalka; Gravitacijski odtok; Notranji rezervoar; Samoizhlapevanje; Druga
da: Dræningsmetode: Indbygget pumpe; Kontinuerlig afløbsslange; Ekstern pumpe; Tyngdekraftsdræn; Internt reservoir; Selvfordampende; Andet